臺灣高等法院刑事判決　　　　　　　　94年度上重訴字第19號
上　訴　人
即　被　告　甲○○
指定辯護人　楊正評律師
上列上訴人因違反毒品危害防制條例等案件，不服臺灣板橋地方
法院93年度重訴字第25號，中華民國94年2月2日第一審判決（起
訴案號：臺灣板橋地方法院檢察署93年度偵字第 11609號及併辦
案號：臺灣板橋地方法院檢察署93年度偵字第 12713號），提起
上訴，本院判決如下：
    主  文
上訴駁回。
    事  實
一、甲○○曾與乙○○（另案經本院93年度上訴字第1310號以共
    同運輸第一級毒品，判處有期徒刑15年，褫奪公權 8年，並
    經最高法院93年度台上字第5335號判決駁回乙○○之上訴而
    告確定）因一起開聯結車而認識；丙○○（另案經本院93年
    度上訴字第1312號以共同運輸第一級毒品，判處有期徒刑10
    年，褫奪公權 5年確定）與乙○○係鄰居關係，原在桃園縣
    大園工業區上班，並另在泰國開設餐飲店，通曉泰語，嗣經
    乙○○介紹認識甲○○。甲○○因本有自泰國攜毒入境之計
    畫，自民國（下同）92年12月12日前5、6日起，即邀約乙○○在臺北縣土城市亞太量販店之停車場見面，並由甲○○在
    其小客車上向乙○○、丙○○二人提議與其本人一同前往泰
    國，以將第一級毒品海洛因分裝於保險套內再塞入肛門之方
    式逃避檢查，夾帶海洛因回國，甲○○並向乙○○說明在泰
    國購買一塊長方形的海洛因約需新臺幣（下同）10萬 8千元
    ，重約9兩3，可以切成 9塊，用刀片修成圓形後，再將碎屑
    合在一起，共可分裝為15粒，其中9粒較小，其餘6粒較大，
    一人可塞3粒小的、2粒大的，共可以肛門夾帶 5粒保險套包
    裝之第一級毒品海洛因，故需三人一同前往，事成之後帶回
    一兩毒品可得 3萬元之報酬，若事發被捕，只要辯稱是要帶
    回國供自己施用，如此便不會被判刑太重等語。丙○○於92
    年12月8、9日下班後亦曾至前開地點參與討論二次，同意參
    加運毒回國之計劃，並與乙○○、甲○○確認其可以於92年
    12月12日至同年月17日請假出國。三人乃共同基於運輸及私
    運管制進口物品即第一級毒品海洛因入境之犯意聯絡（起訴
    書原載甲○○係教唆乙○○及丙○○犯罪，惟公訴人已當庭
    更正甲○○與乙○○、丙○○均為共同正犯），由甲○○指
    示乙○○、丙○○二人先於92年12月12日出境至泰國，其本
    人嗣後再前往泰國會合。乙○○即依指示於同年12月 8日至
    中華航空公司（簡稱華航）以刷卡方式購買其本人及丙○○
    由台北至曼谷之來回機票二張。甲○○並於同年12月 9日中
    午要求乙○○載其至桃園處理修車事宜，回程中交付乙○○
    13萬元，言明其中10萬元係委託高、許二人攜往泰國作為購
    毒之資金，另 3萬元係供高、許二人購買至泰國之機票所需
    。另於同年12月12日下午 3時許，甲○○又約乙○○於三號
    國道土城交流道下見面，交付乙○○ 2萬元，言明係供高、
    許二人至泰國食宿等雜費。
二、至同年12月12日晚間，乙○○、丙○○即各自攜帶前開由甲○○交付之購毒資金 5萬元，一同自桃園中正國際機場（簡
    稱中正機場）搭乘華航 CI065號班機出境前往泰國曼谷，到
    達曼谷後丙○○即前往其經營之餐飲店住宿，乙○○則下榻
    附近不知名之飯店，於同年月14日，許、高二人再至泰國曼
    谷「素坤逸」路上某不知名黑市銀樓將渠等所攜帶之購毒資
    金10萬元兌換為泰銖116,600元。甲○○則於同年12月 13日
    ，偕同不知情之妻侯林碧珠自中正機場搭乘華航 CI695號班
    機出境前往泰國曼谷，另行下榻於不同之飯店。嗣甲○○夫
    婦與乙○○、丙○○相約於同年12月15日中午至泰國曼谷機
    場集合，由甲○○出資購買曼谷往清萊之機票，四人乃共同
    搭機赴泰國清萊，再自泰國清萊坐車前往位於泰國與緬甸邊
    境附近之美賽，晚上投宿於泰國美賽之皇宮賓館，翌日即同
    年12月16日早上，甲○○夫婦與乙○○、丙○○前往泰、緬
    邊境檢查站，先由高、許二人通過檢查站，再由甲○○夫婦
    通過檢查站，分批進入緬甸境內不知名之地點。並由甲○○
    連絡不詳姓名年籍、綽號「阿省」（簡稱「阿省」）之泰國
    成年男子駕車前來搭載渠等四人，半路上並由另一不詳姓名
    年籍之泰國成年男子將丙○○接往他處。嗣甲○○夫婦與乙○○被「阿省」載到緬甸某不知名之汽車旅館，候伯山夫婦
    與乙○○被安排於不同之二個房間休息，由甲○○外出向不
    知名之毒販購得包裝於保險套內之第一級毒品海洛因10粒後
    （交易金額不詳），至乙○○房間內交付其中 5粒海洛因（
    驗餘淨重122.96公克，純度百分之85.28，純質淨重 104.86
    公克）予乙○○，指示乙○○塞於肛門內；乙○○藏放完畢
    後即前往甲○○夫婦休息之房間佯與侯林碧珠聊天，俾便甲○○藉詞躲入乙○○房間內將另 5粒海洛因（詳細重量不詳
    ）塞入肛門。另一方面，丙○○由另一不知名泰國男子載至
    緬甸境內另一不知名之飯店，由丙○○依甲○○之電話指示
    交付購毒價金（確實金額不詳）與該泰國男子，該泰國男子
    則交付丙○○包裝於保險套之海洛因5粒（驗餘淨重 123.54
    公克，純度百分之82.64，純質淨重 102.09公克），並指示
    丙○○塞入肛門之中。嗣「阿省」再駕車搭載甲○○夫婦及
    乙○○，並於半路接丙○○上車後，駛至泰緬邊境檢查站附
    近讓甲○○等四人下車。甲○○等四人即於緬甸邊境市集遊
    玩一、二小時，待甲○○、乙○○、丙○○三人確定藏放於
    肛門之海洛因無異狀後，高、許二人即先行夾帶毒品海洛因
    於肛門內通過檢查站，稍後甲○○再以相同方式夾帶海洛因
    偕同其不知情之妻候林碧珠通過檢查站，回到泰國美賽，嗣
    於同年12月16日下午 4時前，甲○○夫婦和高、許等四人均
    回到皇宮賓館（起訴書原載甲○○、乙○○及丙○○等三人
    係於泰國清萊購買海洛因，惟公訴人已當庭更正為該三人係
    進入緬甸境內購買海洛因）。
三、乙○○、丙○○二人自緬甸夾帶毒品過境至泰國美賽後，即
    搭車前往泰國清萊，因無法購得清萊飛曼谷之機票，乃先由
    清萊搭機至泰國清邁，再由清邁轉機至曼谷，於同年12月16
    日晚間11時許回到先前於曼谷投宿之處所，將肛門中由保險
    套包裝之海洛因排出。翌日即同年12月17日，乙○○至曼谷
    投宿處附近之藥房購買5盒保險套（每盒3個、共15個），將
    高、許二人所排出之海洛因共10個以新的保險套重新包裝，
    並於當日下午搭機返國前，由高、許二人在乙○○投宿之房
    間內，一人分取 5粒重新包裝之海洛因塞入肛門，再於同日
    下午3時許退房前往泰國曼谷機場，搭乘華航CI696號班機於
    當晚10時30分許抵達中正機場，將上開毒品輸入我國境內。
    嗣於通關時，因法務部調查局高雄市調查處人員已於事前接
    獲線報，而向臺灣桃園地方法院檢察署檢察官申請取得鑑定
    許可書，待乙○○、丙○○入境後立即將之逮捕，並帶往敏
    盛綜合醫院大園分院進行Ｘ光檢查，而順利自其二人肛門內
    取出前開毒品共10粒及包裝毒品之保險套10個（其中乙○○
    肛門內保險套5個空包裝重27.72公克；丙○○肛門內保險套
    5個空包裝重14.73公克），因而查獲。
四、乙○○、丙○○於前開時、地被查獲時，甲○○、侯林碧珠
    夫婦仍在泰國，嗣甲○○因知高、許二人運毒入境臺灣之事
    跡敗露，乃放棄夾帶毒品回國之計劃，而將自己所分得之海
    洛因5粒丟棄滅失於泰國，並於同年月 19日偕同侯林碧珠自
    泰國曼谷搭乘華航 CI696號班機機返回中正機場而未被查獲
    。嗣乙○○、丙○○分別在臺灣高等法院93年度上訴字第13
    10 號、93年度上訴字第 1312號案件審理中，供出甲○○前
    開共同運輸及私運管制進口物品即第一級毒品海洛因入境之
    犯行，因而查知上情。
五、案經本院告發由臺灣臺北地方法院檢察署檢察官移送臺灣板
    橋地方法院檢察署檢察官偵查起訴及移送併案審理。
    理  由
一、訊據上訴人即被告甲○○（簡稱被告）固就其於92年12月間
    曾與乙○○、丙○○相約至泰國，並由高、許二人於同年月
    12日先行前往泰國曼谷，其本人與妻侯林碧珠於隔日即同年
    月13日再前往泰國曼谷，四人並相約於同年月15日前住泰國
    清萊，於同年月16日經由泰國美賽入境緬甸，在緬甸時有不
    知名之男子開車來接其等四人，半路上丙○○被另外一名男
    子接走，其夫婦二人與乙○○則被接至一家旅館，嗣該不知
    名之人又載其夫婦二人及乙○○返回泰緬邊境，途中接回丙○○。同日下午其四人又從緬甸返回泰國美賽，高、許二人
    先行返回曼谷並於同年月17日返國，其夫婦二人則係於同年
    月19日才搭機返國等情坦承不諱，惟矢口否認上開犯行，辯
    稱：92年5、6月間，乙○○時常找伊聊天，表示丙○○在泰
    國有熟人，要去泰國買中藥，買回來要給伊一點試試看，後
    來伊在土城亞太量販店與乙○○、丙○○見面，是因為乙○○找伊出資30萬元，投資丙○○合夥經營餐飲店。92年12月
    13日伊跟伊太太去泰國曼谷，因伊罹患重疾與太太去散心，
    伊計畫要投資丙○○，順便看看那邊生意狀況，丙○○打電
    話給伊，提到他們在清萊、緬甸等地有認識朋友，遂邀伊夫
    妻一同前往，伊在機場曾拿 3萬元請丙○○幫伊代買機票，
    其中 2萬元，是伊拿給乙○○，乙○○再轉交予丙○○。飛
    機到清萊、美賽已是12月15日下午，12月16日早上，他們先
    到緬甸，後來伊接到丙○○自緬甸打電話來，後來有一部泰
    國車子來接伊夫妻、乙○○及丙○○四人，先到風景區四處
    繞，車子開到半路，丙○○先下車，接著車子帶伊等到偏僻
    簡陋的汽車賓館，伊夫妻在同一房間，乙○○則在另外一房
    間，開車的泰國人與乙○○聊天後便離開，一、二十分鐘後
    又回來，從一包塑膠袋裡拿出二包東西，用手招呼伊過去，
    乙○○要伊幫忙帶一包東西回臺灣，伊因為東西來路不明，
    懷疑可能是違禁物品因而拒絕，致乙○○心生不滿，嗣返回
    曼谷，就未曾再與乙○○、丙○○見面。伊沒有跟乙○○、
    丙○○共同運輸毒品入境，是乙○○、丙○○二人因運毒在
    機場被查獲，可能誤會是伊舉發他們的犯行，因而把所有罪
    名推到伊身上，並在法院串供、設計陷害伊等語。
二、經查：（一）、共犯乙○○、丙○○於92年12月17日在泰國
    曼谷將毒品包裝後，逐一藏於肛門內，搭乘華航 CI696號班
    機，自泰國返回臺灣，於當晚10時30分抵達中正機場通關時
    ，為調查局人員會同機場人員、關稅局人員在入境檢查台先
    對渠等二人進行搜身及檢查隨身攜帶物品無所獲後，再出示
    向檢察官申請取得之鑑定許可書，帶往敏盛綜合醫院大園分
    院進行Ｘ光檢查，始分別自同案共犯乙○○、丙○○二人之
    肛門內取出一節，業經乙○○、丙○○二人坦承不諱，並有
    乙○○及丙○○之航空警察局查獲涉嫌毒品危害防制條例毒
    品初步鑑驗報告單、入出境查詢結果、臺灣桃園地方法院檢
    察署鑑定許可書、敏盛綜合醫院大園分院診斷證明書、法務
    部調查局桃園調查站扣押筆錄、夾帶海洛因照片、財政部台
    北關稅局扣押貨品、運輸工具收據、搜索筆錄、於敏盛綜合
    醫院大園分院取出之扣案物之現場照片二張（參臺灣桃園地
    方法院檢察署92年度偵字第19262號卷第12頁至18頁、 92年
    度偵字第19263號卷第12頁至18頁、臺灣桃園地方法院 92年
    度訴字第1857號卷第2宗第175頁、第17 6頁、第 179頁）在
    卷可稽。又經自共犯乙○○、丙○○二人肛門取出之各 5包
    以保險套包裝之扣案物品，經分別送請法務部調查局鑑定，
    經該局以化學呈色法及氣相層析質譜儀法鑑定結果，均確認
    係第一級毒品海洛因，其中乙○○夾帶海洛因部分，驗餘淨
    重122.96公克，純度百分之85.28，純質淨重 104.86公克，
    包裝重27.72公克；另丙○○夾帶海洛因部分，驗餘淨重123
    .54 公克，純度百分之82.64，純質淨重 102.09公克，外包
    裝重14.73公克，有該局93年1月20日調科壹字第 080007202
    號鑑定通知書及該局93年1月20日調科壹字第080007201號鑑
    定通知書各一紙在卷可按（參臺灣桃園地方法院92年度訴字
    第1854號卷第1宗第91頁、92年度訴字第1853號卷第 37頁）
    ，堪認共犯乙○○、丙○○於上開時間確有將扣案之第一級
    毒品海洛因自泰國運入台灣之事實；（二）、被告與乙○○
    為舊識，乙○○與丙○○係鄰居，經乙○○居間介紹侯、許
    二人認識，於92年12月12日前5、6日起被告邀乙○○、丙○○數次於臺北縣土城市亞太量販店停車場見面，共同商議三
    人一同前往泰國以塞肛方式運輸毒品海洛因入境，被告並允
    諾乙○○、丙○○二人事成後給予每兩 3萬元左右之報酬。
    被告又指示高、許二人先於同年12月12日晚間搭機出境前往
    泰國曼谷，被告及其不知情之妻侯林碧珠則於翌日即同年月
    13日搭機出境前往泰國曼谷，被告並與乙○○、丙○○二人
    相約於同年月15日由泰國曼谷搭機赴泰國清萊，再自泰國清
    萊坐車到泰國美賽並投宿該地之皇宮賓館，隔日即同年月16
    日早上被告夫妻及乙○○、丙○○二人再前往泰緬邊境檢查
    站分批過站抵達緬甸某不知名地點，由被告連絡不詳姓名年
    籍之泰國成年男子「阿省」前來接送，被告夫妻及乙○○被
    載往某不知名之旅館，由被告購買海洛因10粒，由被告、乙○○二人各分 5粒塞入肛門；丙○○則半途被載往另一不知
    名之旅館，依被告電話指示購買 5粒海洛因塞入肛門，被告
    等三人於同日下午一同夾帶海洛因回泰國美賽。被告再指示
    丙○○、乙○○二人先行返回曼谷，排出塞於肛門之海洛因
    ，於隔日即同年月17日再重新包裝由乙○○、丙○○二人塞
    入肛門，搭機返國夾帶入境，而遭查獲。被告於泰國知悉乙○○、丙○○二人運毒入境臺灣之事跡敗露，即將其所分得
    之 5粒海洛因丟棄滅失，於同年月19日再偕其妻侯林碧珠搭
    機返國，未於當場被查獲之事實，有下列證據可證：（１）
    、證人即共犯乙○○於臺灣桃園地方法院93年度訴字第1854
    號毒品危害防制條例案件審理時供承：伊有去清萊，也有過
    邊界，是那個交易的人開車來載我們去汽車旅館，把我們一
    個人分一個房間等語（參93年度訴字第1854號卷第2宗第161
    頁），其於本院另案審理時供承：「帶我去的人（指被告）
    機票存根在我那裡，我們是從泰國到緬甸去買毒品」等語（
    參本院93年度上訴字第1310號卷第71頁、第72頁），嗣於本
    院93年度上訴字第1310號毒品危害防制條例案件準備程序中
    供稱：「我只是幫甲○○帶進來的，是甲○○買的毒品，請
    我幫忙帶回來」、「當時甲○○是在泰國買一塊海洛因，再
    分成三塊，我帶回來的是一塊的海洛因，（另）一塊海洛因
    是由丙○○帶回臺灣，也有被警察查獲‧‧‧至於甲○○是
    過幾天才要回臺灣，所以沒有被查獲」、「我在原審法院不
    敢檢舉甲○○，因他知道我家的住址，也是組織首腦，並有
    槍械，我怕被報復，所以沒有完全陳述事實」等語（參93年
    度上訴字第1310號卷第37頁、第38頁），嗣於同上案件審理
    時供稱：「甲○○有帶我與丙○○一起去泰國，我們三個人
    並一起帶毒品回臺灣，我跟甲○○同事過，且我有機票存根
    可以證明」等語在卷（參本院同上卷第72頁），又於原審審
    理中結證稱：在臺灣時被告就有約伊及丙○○到臺北縣土城
    市亞太量販店停車場，在被告的車上見面，被告要求伊與丙○○幫忙到泰國帶毒品，說將毒品放在保險套內再放置到肛
    門內帶回國，被告有問伊及丙○○何時有空，因丙○○在上
    班，依公司規定只能在92年12月12日至同年月17日請假，被
    告就先叫伊及丙○○先到泰國等他，被告在同年月 9日有拿
    13萬元給伊，其中 3萬元是買機票的錢，10萬元被告叫伊及
    丙○○先帶去泰國，伊有打電話給丙○○說拿錢這件事，到
    了同年月12日下午 3時被告又打電話給伊，約伊在土城交流
    道見面，拿了 2萬元給伊，其中1萬元給伊，1萬元給丙○○
    ，說這 2萬元是給伊及丙○○到泰國的費用，被告說他幫他
    太太辦好手續就會到泰國，92年12月12日伊和丙○○從桃園
    直飛曼谷，機票是伊刷卡買的，92年12月14日當時在泰國，
    丙○○有聯絡被告，之後就相約15日要到緬甸買毒品，14日
    當天伊與丙○○去泰國黑市換泰幣，換了11萬6千6百元泰幣
    ，15日中午伊等與被告夫妻在曼谷機場見面，被告就拿錢叫
    丙○○去買 4張曼谷到清萊的機票，因為丙○○懂泰國話，
    等買到後，伊四人就坐飛機到清萊，到達清萊後，在機場有
    跟外面等候的司機講要去美賽。毒品是12月16日在緬甸購買
    的。伊和丙○○、被告夫妻四人一起去，四人在美賽管制站
    有拿護照等資料拿去辦理通往緬甸的通行證，拿到通行證過
    橋到緬甸之後，被告就打電話給賣主開車來，後來有一個人
    （即阿省）開車來載伊四人，載到半路時，又有賣毒品的人
    將丙○○帶走，剩下伊與被告及其妻，賣主將伊等載到汽車
    旅館，開了 2個房間，伊一個人一個房間，被告夫妻一間房
    間，賣主叫伊等在那裡等，後來被告跟賣主出去拿毒品，過
    了約一、二十分鐘左右，被告手上就拿著10個毒品，用一個
    一個如桌球大小用保險套裝好的東西回來，因為在臺灣被告
    就有講說要去買毒品，所以伊當時知道那是毒品，被告拿了
     5個給伊，被告就回自己房間，伊就在伊自己的房間將毒品
    塞在肛門內。在之前被告有告訴伊如何將毒品藏放在肛門內
    ，等伊裝好之後，伊再到被告的房間內與被告妻聊天，被告
    就到伊的房間去裝毒品塞在肛門內，因為若沒有裝好，就不
    能帶出檢查站，裝好之後，賣主又載伊等從旅社沿路回來，
    到了半路丙○○在路邊等，後來就跟一起上來了，當初在臺
    灣時，被告有說一塊海洛因磚要切成15塊包裝， 1個人只能
    裝5個在肛門內，所以一定要有3個人去才行。後來賣主開車
    的那人，就載了伊 4人回到快到緬甸的檢查站前的地方，放
    伊等下車，在那裡玩了一下子，認為裝在肛門的毒品沒有問
    題，伊就跟丙○○先行通過檢查站，先回到原先所住的飯店
    ，飯店名為皇宮賓館，沒有多久，被告與其妻也回到飯店，
    到達下午 4點多時，伊與丙○○去買回泰國曼谷的機票，結
    果買不到，到清萊機場等候也沒有補到機位，結果伊與丙○○又從清萊機場搭飛機坐到清邁，從清邁搭飛機回到曼谷，
    時間已經是16日晚上11點多了。回到旅社時，伊就將藏放在
    肛門的毒品排放出來，丙○○也將排放出來的毒品拿到伊的
    房間藏放，隔天伊就將包裝的毒品換新的保險套，因為伊有
    到飯店旁的西藥房購買新的保險套，總共買了 5盒，因為一
    盒有 3個保險套，回到房間後，伊就將毒品拿來一個一個裝
    入保險套內，等到17日下午要坐飛機前，伊與丙○○就在伊
    房間內廁所，將毒品藏入肛門內，一人裝入 5個用保險套包
    裝的毒品塞入肛門，後來在飯店房間休息一下，約下午三點
    退房，就前往機場。當時只有伊與丙○○到泰國曼谷機場，
    當時被告有跟伊講說要陪其妻在曼谷多停留 2天才會回來臺
    灣，然後伊與丙○○是搭乘下午 5點多的飛機從泰國曼谷回
    中正機場，到達後，調查局人員就在出境門口等候，事實就
    是被告去買毒品，叫伊與丙○○到緬甸將毒品帶回臺灣的等
    語明確（參原審卷第106頁、第107頁、第109頁至第116頁、
    第 121頁）；（２）、上開證人乙○○之證言，核與證人即
    另一共犯丙○○下列證言相互吻合。證人丙○○於臺灣桃園
    地方法院92年度訴字第1854號毒品危害防制條例案件審理時
    證稱：「被告乙○○他知道我在泰國有一家店，他就問我何
    時有空過去泰國？經過我自己與上班的公司接洽，知道星期
    六放假，所以決定在十二日去泰國買海洛因，我二人就在十
    二月八日一起去購買機票，機票錢由乙○○刷卡，我買六千
    多，乙○○買多少沒印象，被告乙○○在出國前之十二月九
    日（八日買機票）打電話給我，說侯先生有交機票錢給他‧
    ‧‧侯先生叫甲○○，是十月份乙○○帶我在外面認識的」
    、「侯先生跟乙○○說，他現在手頭不方便，幫他帶一些回
    來，可以獲利」、「乙○○當時有在場，他也有答應幫侯先
    生帶，我們在車子裡面」等語（參92年度訴字第1854號卷第
    二宗第239頁、第241頁、第 242頁），於本院93年度上訴字
    第1310號毒品危害防制條例案件審理時證述：「這次我與被
    告乙○○先出國去泰國，而甲○○夫婦是後來到泰國才會合
    的‧‧‧再帶我們從曼谷到清萊（應係經過泰緬邊境檢查站
    前往緬甸某不知名地點）購買毒品，但購買毒品我們並沒有
    在場‧‧‧甲○○事先就有拜託我與被告乙○○一起帶毒品
    回臺灣‧‧‧被告乙○○是我的鄰居，是他介紹甲○○給我
    認識的，因當時我缺錢，所以才答應的」等語（參本院93年
    度上訴字第1310號卷第73頁、第74頁），於原院審理時結證
    稱：「在12月 8日之前甲○○約我與乙○○到土城亞太量販
    店車子所停放的停車場見面，當時甲○○問我何時有空到泰
    國買毒品‧‧‧12日我與乙○○兩人去泰國的‧‧‧12月15
    日甲○○打電話給我，與他一起到曼谷機場，同行的人有甲○○太太加我與乙○○等四人，一起到機場搭飛機到清萊，
    由清萊坐轎車到美賽，然後就住在美賽的飯店，等到隔天早
    上，我們四人一起過境到緬甸，甲○○就接洽泰國人，那泰
    國人是賣毒品的人，那個泰國人就是「小省」（即「阿省」
    ），他是男的，年約30歲左右‧‧‧然後小省開車來載我們
    ，到了半路我就被另外一個泰國人帶到飯店了，我到了飯店
    之後，那個泰國人就拿了毒品給我，是用保險套裝起來的，
    形狀為半橢圓形，共五粒。是他教我把毒品塞入肛門的，就
    叫我蹲下擠進去，由我自己塞入肛門的‧‧‧當時甲○○有
    打電話給我說叫我拿一定金額的錢給泰國人，我確實有拿錢
    給那位載我的泰國人」等語（參原審卷第128頁、第131頁至
    第133頁、第143頁）綦詳。本院審理時辯護人請求對證人即
    共犯丙○○、高榮森進行交互詰問，該二名證人分別證述有
    關本次前往泰國、緬甸攜帶毒品海洛因回國前後之情節，與
    彼二人前開證述情節大致相符，雖在細節上容有出入，要係
    因作證時與事實發生相距1年5月，記憶難免模糊所致，惟均
    明白指稱整個攜毒過程被告確有參與犯行，辯護人於本院僅
    籠統辯稱證人之證詞有許多矛盾等語，尚不足為被告有利之
    認定。另辯護人請求對於證人即法務部調查局高雄調查處調
    查人員丁○○進行交互詰問，該證人於本院證稱：調查人員
    根據卓玉基與甲○○出入境資料比對，發現他們利用空中飛
    人模式走私，查獲高榮森、丙○○後，彼二人並未供出被告
    參與，被告之犯行係高榮森、丙○○於法院訊問時才供出等
    語，尚不足為有利被告之認定，併此敘明；（３）、此外，
    並有被告及其妻侯林碧珠、證人乙○○、丙○○入出境查詢
    結果（參臺灣桃園地方法院92年偵字第 19262號卷第11頁、
    92年偵字第 19263號卷第12頁、本院93年上訴字第1310號卷
    第97頁、93年重訴字第25號第14頁），及92年12月15日乙○○、侯林碧珠由泰國曼谷搭機赴清萊機票存根（參本院93年
    上訴字第1310號卷第84頁、第85頁）、93年12月16日乙○○
    自清萊赴清邁機票存根（參本院93年度上訴字第1310號卷第
    86頁）、92年12月16日乙○○、丙○○自清邁返回泰國曼谷
    機票存根（參同上卷第87頁、第88頁），暨上開扣案之毒品
    海洛因可稽，被告與乙○○、丙○○因貪圖不法利益運輸毒
    品海洛因入境之犯行，堪以認定；（三）、共犯乙○○、丙○○二人於臺灣桃園地方法院檢署檢察官偵訊及臺灣桃園地
    方法院92年訴字第1853號、1854號審理中原供稱：彼二人自
    泰國攜帶毒品海洛因入境，是為供自己施用，與甲○○無關
    等語，嗣彼二人於本院92年上訴第1310號、1312號案件中改
    稱彼二人係受被告之指示至泰國並過境緬甸夾帶毒品海洛因
    回國等語，前後供述雖不一致。惟查，證人乙○○於本院審
    理中證稱：「我當時在亞太量販店停車場車上有看到甲○○
    持有手槍‧‧‧我認為是真的槍，距離也很近，所以我怕他
    有槍，我若講出來，他可能會對我家人不利，當時甲○○也
    跟我講說只會判幾個月而已，所以在地方法院才沒有講出來
    ，後來地方法院判決我無期徒刑，到了高等法院我才全部都
    講出來了‧‧‧在土城亞太量販店甲○○有跟我說我的腳及
    脊椎有開過刀有萎縮，被告甲○○也知道這件事情，就說若
    查獲到，就說自己要施用的，會判比較輕‧‧‧我和丙○○
    是分別沒有供出甲○○，並沒有事先串供的情形，因為丙○○當時在亞太量販店也有看到甲○○持有手槍‧‧‧在桃園
    地院及高等法院都是分別不同的法官審理的，所以我沒有與
    丙○○碰過面」等語（參原審卷第123至125頁），甚為明確
    。核與證人丙○○於原審審理時證稱：「因為當時被查獲時
    ，我在調查站的筆錄有坦白陳述我是替別人攜帶毒品的，等
    帶到桃園地檢署偵訊時，乙○○有說不要稱說是幫忙別人攜
    帶的，要說是自己帶回來要自己用的，這樣會判比較輕，甚
    為明確。因為在桃園地方法院判無期徒刑，我不得不老實說
    出實情。我講說我是替甲○○攜帶毒品的。當時沒有講說替
    甲○○攜帶毒品也是因為有個原因，因為在之前在土城亞太
    量販店停車場車上有看到甲○○在車上有亮出手槍，我也怕
    家人受到威脅，所以才沒有講出實情」等語相符（參原審卷
    第137頁）。衡諸一般經驗法則，共犯乙○○、丙○○因犯
    走私毒品之重罪，為脫免罪責，自難免於偵查及原審法院審
    理時為避重就輕、圖減罪責之詞，而乙○○、丙○○二人既
    欲辯解彼等走私毒品係供自己施用等語，為自圓其說，亦不
    得不曲詞迴護幕後主使之被告，況被告既係主使國際間走私
    毒品之人，其本人如持有槍械，將足以影響參與者之決定，
    亦在情理之中。是乙○○、丙○○二人於原審判決無期徒刑
    後，知法網難逃而供出實情，其後所為之證言自屬較為可信
    ，故渠二人前開於偵查及臺灣桃園地方法院中所為臨訟圖卸
    之詞，自非可採。至被告是否確實持有槍械，所持槍械是否
    具有殺傷力，因未據扣案，無從確認是否為槍砲彈藥刀械管
    制條例之槍砲，公訴人亦未就此部分提起公訴，本院更無從
    審認此部分與本件犯罪事實具有裁判上一罪關係，本院自無
    從審理；（四）、關於被告向毒販購毒之金額，證人即本案
    共犯乙○○於本院93年訴字第1310號毒品危害防制條例案件
    審理中雖曾供稱：當時被告是在泰國買一塊海洛因，整塊海
    洛因是9兩3，約折合台幣10萬8千元，再分成3塊，伊帶回來
    的是一塊的海洛因，約折合台幣3萬2千元，甲○○買一塊海
    洛因是用泰銖11萬8千元，還要給泰國人佣金1萬元泰銖及付
    車費5千元泰銖，總共約13萬3千元，台幣與泰銖的兌換比例
    為1比0.9，台幣比較大，這都是在伊等還沒有出國以前，在
    亞太量販店停車場講好的事情等語。惟上開毒品係被告在緬
    甸時出面及指示丙○○交付部分價金所購得，被告購買毒品
    時共犯乙○○並未在場，而丙○○交付價金幾何其本人也不
    復記憶等情，業經證人即共犯丙○○、乙○○二人於原審審
    理時證稱明確，已如前述。況觀諸證人即共犯乙○○於原審
    審理中另證稱：「在高等法院並沒有像審判長詢問的這麼詳
    細，只問我一塊海洛因毒品磚多重，我回答重量約9兩3，這
    是在案發前甲○○跟我講的，甲○○還有提到一塊的價錢約
    10萬8千元，另外車資 5千元，還有中間人的傭金1萬元，當
    時高院並沒有詢問我如何包裝，只有問我重量，這個9兩3，
    也是案發之前，甲○○在前開停車場跟我講的，所以當時我
    說分成 3份，意思是指甲○○、丙○○與我各攜帶三分之一
    ，一份分成 5粒用保險套裝起來。還有我說我攜帶回來的部
    分，值3萬 2千元，是指一塊海洛因磚總價10萬8千元除以三
    份，也就是我的量大約是 3萬多元，並不是很準確的計算」
    等語（參原審卷第 145頁），其首開所供購毒實際價格應係
    聽聞被告所言，而非親見，本件共犯乙○○及丙○○應不知
    全部毒品之實際交易價格，堪予認定，而本件毒品交易既係
    由被告主謀且由其本人親自與毒販交涉購買海洛因之事宜，
    是有關本件扣案毒品之買價除不知名之泰國毒販外，自僅被
    告本人得以知悉，惟被告於本案既全盤否認其本人有從事本
    件購毒後私運入境之犯行，則扣案之第一級毒品海洛因10包
    之實際購買價格，即無從再加以調查認定，是扣案第一級毒
    品海洛因之價格應屬不詳；（五）、關於共犯乙○○、丙○○二人共同運毒所得報酬數額，證人即本案共犯丙○○於臺
    灣桃園地方法院92年度訴字第1854號毒品危害防制條例案件
    審理中曾供稱本次運毒費用約為7、8萬元等語（參92年度訴
    字第1854號卷第2宗第240頁），證人即共犯乙○○則於本院
    93年上訴字第1310號毒品危害防制條例案件審理中供稱：被
    告說運送毒品五分之一數量為報酬給伊施用，因伊腳部肌肉
    萎縮，用毒品來止痛等語（參93年上訴字第1310號卷第37
    頁）。惟查，共犯乙○○於另案辯稱走私毒品係供自己施用
    並非實在一節，已認定如前，參諸證人丙○○於本院同案審
    理中曾證稱：伊筆錄是寫毒品帶入境的代價是7、8萬元，但
    伊沒有講7、8萬元，當時調查員跟伊說一般的代價是10萬元
    ，伊說不是，伊說機票的錢是伊自己買的，有花 2萬元，調
    查員就說扣掉機票錢 2萬元，代價約7、8萬元，所以在調查
    筆錄上，調查員就寫帶毒品入境的代價7、8萬元等語（參93
    年上訴字第1310號卷第 122頁），堪認證人丙○○前稱本件
    運毒之代價為7、8萬元等情，並非屬實。是本件乙○○、丙○○二人運毒之代價，應以乙○○於本院93年上訴字第1310
    號案件審理中及丙○○於原審審理中所稱：私運海洛因 1兩
    可得3萬元之報酬等語為可採，（參本院92年度上訴字第131
    0號卷第122頁、原審卷第 129頁）；（六）、證人即本案共
    犯丙○○於前案調查局詢問、檢察官訊問及臺灣桃園地方法
    院及本院另案審理中雖供稱：92年12月5、6日左右，某卓姓
    男子有叫伊幫他帶毒品 5粒，報酬7、8萬元左右，乙○○也
    說卓先生好像是侯先生的老大，卓先生與被告是不同一個人
    ，卓先生約六十歲左右，被告約五十幾歲人，他們是同謀，
    伊認識以後，伊才知道他們是有同謀關係等語，指稱扣案毒
    品係卓姓男子（即卓玉基）所購買，惟其於原審另證稱：92
    年10月中旬，乙○○同時介紹伊和被告及卓先生認識，地點
    是在土城市。伊不確定是何人帶何人出來的，但伊到場時，
    他們三人都已經在那裡了，然後乙○○說要介紹伊跟他們認
    識。後來在聊天中，大概有談到毒品的事情，就是說他們對
    泰國不太熟悉，伊從乙○○的口中才知道被告及卓先生要認
    識一個瞭解泰國的人，所以當時在製作筆錄時，伊一時緊張
    ，加上本身講話不太清楚，因為有大舌頭，所以講話音會跑
    掉，所以伊才在調查局調查人員詢問伊幫何人攜帶毒品的，
    伊當時是說侯先生，但調查人員聽成卓先生，伊想當時的確
    也有一位卓先生，認為卓先生與侯先生都一樣，所以伊就回
    答是的，伊在偵查中也是按調查局的筆錄回答等語（參原審
    卷第135頁、第136頁、第 138頁）。核與證人即共犯乙○○
    於原審證稱：「是調查局人員調查詢問丙○○時，丙○○說
    是卓先生買的，調查局拿丙○○的筆錄問我的，這個卓先生
    是本件案發之前某日，甲○○知道丙○○在泰國經商，所以
    在土城市脫線土雞城吃飯，也把卓先生、卓太太一起找來吃
    飯。卓先生與本案毒品案件無關‧‧‧丙○○就隨便講一個
    人，好像是要隨便交一個人出來，並沒有將真正的事實說出
    來，要給調查局交代」等語（參原審卷第 126頁）情節相符
    。再徵諸被告及證人乙○○於本院93年度上訴字第1310號毒
    品危害防制條例案件審理時分別證稱：「（問：卓玉基是否
    和你們一起走私毒品？）甲○○答：沒有，卓玉基以前跟我
    是同事過，卓玉基、卓志偉（即卓玉基之子）跟本案無關。
    乙○○答：這次運輸毒品是證人甲○○跟我與證人丙○○講
    好的，卓玉基跟運輸毒品沒有關係」等語（參93年度上訴字
    第1310號卷第 129頁）以觀，應認本件並無確實證據可以證
    明該卓姓男子即卓玉基就本案與被告及乙○○、丙○○等人
    間有共同正犯之關係。是證人丙○○前揭關於卓先生係本案
    運毒共犯之證詞，尚不足為憑；（七）、被告雖辯稱其本人
    未從事購買及運送海洛因之行為，惟其本人並不否認曾與乙○○、丙○○一同前往泰國清萊、美賽，並一同過境到緬甸
    ，被不知名之泰國男子接到不知名的旅館，且目睹乙○○與
    該不知名男子行跡可疑，且丙○○、乙○○二人有要求其本
    人幫忙帶一包，為其所拒絕等情（參原審卷第138頁、第139
    頁、第182頁、第188頁及本院94年3月30日準備程序筆錄第2
    頁）。查毒品走私為重罪，世界各國對走私毒品者無不處以
    極為嚴厲之刑罰，此為公眾所週知之事實，是國際走私毒品
    之犯罪行為莫不以極為祕密、謹慎之方式行之，若被告非屬
    走私運毒成員之一，乙○○、丙○○豈有干冒犯罪被探知之
    風險而與不相干之人同行之理？又豈有未於事前說定，即邀
    不知情之人深入緬甸之購毒現場，再詢問被告是否要幫忙帶
    一包毒品之可能？是被告所辯悖於經驗法則，要無可採。又
    被告於原審辯稱：乙○○、丙○○遭查扣之毒品海洛因各5
    包經鑑定純度不同，而乙○○、丙○○二人所稱渠等所夾帶
    之海洛因係從同一塊海洛因切分出來，其純度應屬相同，是
    乙○○、丙○○二人之證言顯與事實不符等語。惟查，證人
    丙○○並未證稱扣案毒品海洛因係由同一塊海洛因所切分，
    另證人乙○○雖曾證稱一塊海洛因切成 9塊，削圓後碎屑再
    包成 6塊，共包裝成15份等語，惟此均係聽聞被告所述，並
    非其本人所親見（參原審院卷第 146頁），自不得以其聽聞
    之詞，作為認定事實之證據。且本件被告及乙○○、丙○○
    二人於92年12月16日在緬甸境內時，是被販毒集團成員「阿
    省」等人分別帶開，被告與乙○○在緬甸某處共取得10粒海
    洛因，各分5粒，丙○○則係在不同之處所另取得5粒海洛因
    等情，均已認定如前。是上開15包海洛因既係在不同之地點
    分別取得，則該15粒海洛因即未必係由同一塊海洛因磚所切
    分。本件扣案乙○○及丙○○所夾帶之海洛因既係由不同管
    道取得，其成份純度縱有不同，要難據此為被告有利之認定
    。原審辯護意旨又以：乙○○、丙○○二人就渠二人與被告
    在亞太量販店停車場見面之次數，及彼等四人由泰國美賽前
    往緬甸係一同通過檢查站、或分批通過檢查站等重要情節供
    述均有出入，故乙○○、丙○○二人之證言顯不可採等語。
    惟查，證人乙○○與被告於土城亞太量販店停車場見面之次
    數甚夥，證人丙○○則僅於下班時間前往上開亞太量販店停
    車場與被告及乙○○見面 2次，並非每次都係三人共同見面
    等情，業據證人即共犯乙○○、丙○○二人證述明確，如前
    所述，是乙○○、丙○○二人與被告在上開亞太量販店停車
    場見面之次數本有不同，彼二人分別依其自身經歷而為證言
    ，並無矛盾之處。再者，被告就其夫婦與高、許二人有一同
    前往泰國美賽，再通過邊境檢查站赴緬甸等情節均坦白承認
    ，是被告等四人究係一同通過檢查站或係分批通過檢查站，
    實無關宏旨，況且乙○○、丙○○二人於原審審理中最終均
    陳述係由乙○○、丙○○二人通過檢查站後，被告夫婦再行
    通過檢查站等語（參原審卷第 143頁），縱證人丙○○於原
    審交互詰問程序中曾答稱：「我們四人一起過境到緬甸」等
    語（參原審卷第 133頁），亦當屬細節上記憶模糊所致，辯
    護意旨以證人於細節上語意不清之瑕疵遽為推翻證人證言憑
    信性之推論，當非可採。綜上所述，本件被告與乙○○、丙○○共同自泰國運輸扣案之第一級毒品海洛因入境之犯行，
    事證明確，堪以認定。
三、查被告行為後，毒品危害防制條例業經修正公布，並於93年
    1月9日施行，關於該條例第4條第1項之運輸第一級毒品部分
    ，其罪刑並未經修正，是修正後之規定，對被告並無不利，
    依刑法第2條第1項前段，自應適用修正後之毒品危害防制條
    例之規定。又按本件調查人員係在中正機場查獲共犯乙○○
    、丙○○走私毒品，斯時乙○○、丙○○二人已搭機入境我
    國領域，且已下機進入中正機場內，其私運管制物品進口之
    行為，已經完成。又按海洛因屬毒品危害防制條例第2條第2
    項第 1款規定之第一級毒品，非經許可，不得無故販賣、運
    輸，且係行政院發布之「懲治走私條例公告管制物品項目及
    其數額」甲項第 4款規定之毒品，為管制物品。核被告所為
    自泰國私運管制進口之第一級毒品海洛因入境，係犯毒品危
    害防制條例第4條第1項之運輸第一級毒品罪及懲治走私條例
    第2條第1項之私運管制物品進口罪。被告與乙○○、丙○○
    間就所犯上揭運輸第一級毒品罪和懲治走私條例第2條第1項
    之私運管制物品進口罪互有犯意聯絡與行為分擔，應論以共
    同正犯。又被告一行為同時觸犯上開二罪名，為想像競合犯
    ，應從一重之運輸第一級毒品罪處斷。被告持有第一級毒品
    海洛因之低度行為，為運輸之高度行為所吸收，不另論罪。
四、原審本於同上見解，適用刑法第十一條、第二十八條、刑法
    第五十五條前段、刑法第二條第一項前段、修正後之毒品危
    害防制條例第四條第一項、懲治走私條例第二條第一項、第
    十一條之規定，並審酌被告並無前科，但與共犯乙○○、丙○○輸入之第一級毒品海洛因之數量高達 246.5公克，純度
    甚高，一旦流入市面，危害國民之健康甚鉅，且被告指示共
    犯乙○○、丙○○二人先行出境前往泰國，又遣該二人先行
    夾帶毒品回國入境闖關，其本人則可視乙○○、丙○○二人
    是否遭攔截、查獲而決定行止，犯罪手法至為巧詐；又其為
    謀私利，罔顧走私毒品所可能造成國民健康及社會治安之危
    害，且犯後猶飾詞否認犯行，態度不佳，殊無悔改之意；及
    本件復查無證據可資認定被告犯罪之際，有何憫恕之處暨其
    他一切情狀，量處無期徒刑，並依刑法第37條第 1項宣告褫
    奪公權終身。另說明關於沒收之諭知，於共犯中之任何一人
    ，均屬從刑，基於共同犯罪行為，應由共犯各負全部責任之
    理論，凡必須沒收之物，於共犯之判決均應為沒收之諭知；
    又沒收物之執行完畢與沒收物之不存在，並非一事，因犯罪
    依法必須沒收物，雖已於共犯中之一人確定判決諭知沒收，
    並已執行完畢，對於其他共犯之判決，仍應宣告沒收。本件
    共犯乙○○部分經扣案之第一級毒品海洛因 5包（驗餘淨重
    122.96公克，純度百分之 85.28，純質淨重104.86公克），
    及共犯丙○○部分經扣案之第一級毒品海洛因 5包（驗餘淨
    重123.54公克，純度百分之 82.64，純質淨重102.09公克）
    ，合計淨重 246.5公克，併依修正後之毒品危害防制條例第
    18條第 1項前段之規定宣告沒收銷燬之。另共犯乙○○部分
    經扣案之盛裝扣案毒品之保險套 5個（空包裝重27.72公克）
    ，及共犯丙○○部分經扣案之盛裝扣案毒品之保險套5 個（
    重 14.73公克），係用於包裝毒品，防止毒品漏逸，以便於
    攜帶運輸，為供運輸毒品所用之物，雖均因包裝上開第一級
    毒品海洛因而與之密切接觸，然既經鑑定機關就之與毒品分
    別鑑析其重量，有前開鑑驗通知書可憑，足證與毒品並無不
    可析離之關係，當應依修正後之同條例第19條第 1項之規定
    宣告沒收。至被告因本件犯罪尚無所得，自無庸對之宣告沒
    收。至於被告前揭於泰國取得 5粒以保險套包裝之第一級毒
    品海洛因，因被告知悉同案共犯乙○○、丙○○二人運毒入
    台之事跡敗露，惟恐返台後被捕，遂將其自行取得之前揭以
    保險套裝之 5粒毒品海洛因丟棄滅失於泰國，以避免回台入
    境被捕，因被告顯然已將前揭取得 5粒毒品海洛因丟棄滅失
    ，自不得對之宣告沒收銷燬。經核原審認事用法，均無不合
    ，量刑亦稱允當，被告上訴意旨否認犯罪，主張係遭同案被
    告乙○○、丙○○二人誣陷等語，指摘原審認事用法不當，
    為無理由，應予駁回。
據上論斷，應依刑事訴訟法第368條，判決如主文。
本案經檢察官劉文水到庭執行職務。
中　　華　　民　　國　　94　　年　　5 　　月　　25　　日
　　　　　　　　　刑事第二十三庭審判長法　官  尤豐彥
　　　　　　　　　　　　　　　　　    法　官  趙功恆
　　　　　　　 　 　　　　　　　　　　法　官  鄧振球
以上正本證明與原本無異。
如不服本判決，應於收受送達後十日內向本院提出上訴書狀，其
未敘述上訴之理由者並得於提起上訴後十日內向本院補提理由書
（均須按他造當事人之人數附繕本）。
                                      書記官  洪秋帆
中　　華　　民　　國　　94　　年　　5 　　月　　31　　日
附錄：本案論罪科刑法條全文
毒品危害防制條例第4條：
製造、運輸、販賣第一級毒品者，處死刑或無期徒刑；處無期徒
刑者，得併科新臺幣一千萬元以下罰金。
製造、運輸、販賣第二級毒品者，處無期徒刑或七年以上有期徒
刑，得併科新臺幣七百萬元以下罰金。
製造、運輸、販賣第三級毒品者，處五年以上有期徒刑，得併科
新臺幣五百萬元以下罰金。製造、運輸、販賣第四級毒品者，處
三年以上十年以下有期徒刑，得併科新臺幣三百萬元以下罰金。
製造、運輸、販賣專供製造或施用毒品之器具者，處一年以上七
年以下有期徒刑，得併科新臺幣一百萬元以下罰金。
前五項之未遂犯罰之。
懲治走私條例第2條
私運管制物品進口、出口逾公告數額者，處七年以下有期徒刑，
得併科新臺幣三百萬元以下罰金。
以犯前項之罪為常業者，處三年以上十年以下有期徒刑，得併科
新臺幣五百萬元以下罰金。第一項之未遂犯罰之。
第一項所稱管制物品及其數額，由行政院公告之。
